# 求助陈版，同一控制下被合并方净资产账面价值的问题

提问人：arshavin23 时间：2018-04-27 15:08:46
陈版，我碰到这么一个例题：甲公司以定向增发股票的方式购买同一集团乙公司持有的A公司80%股权。为取得该股权，甲公司增发2000 万股普通股，每股面值为 1 元，每股公允价值为 5 元；另支付承销商佣金 50 万元。取得该股权时，A公司净资产账面价值为 9000万元，公允价值为 12000 万元。乙公司与A公司编制合并报表时确认商誉 200 万元，假定商誉未发生减值。甲公司和A公司采用的会计政策相同，甲公司取得该股权时应确认的资本公积为()A.5350万元B.5200万元C.7550万元D.7600万元书本上答案5350=9000 0.8+200-2000-50 我想请问的是， A 公司的净资产账面价值是不是包含了商誉 200 ？同一控制下被合并方净资产在最终控制方合并报表上的账面价值 = 被合并方可辨认净资产在最终控制方合并报表的账面价值 + 最终控制方收购被合并方形成的商誉？按照例题的答案， 9000 是不包含商誉的，所以计算甲公司长股投的时候 =9000 0.8+200 ，有点懵。

回答人：chenyiwei
该例题的处理无误。
《企业会计准则解释第 6 号》第二条： 二、根据《企业会计准则第 20 号——企业合并》，在同一控制下的企业合并中，合并方在企业合并中取得的资产和负债，应当按照合并日在被合并方的账面价值计量。在被合并方是最终控制方以前年度从第三方收购来的情况下，合并方在编制财务报表时，应如何确定被合并方资产、负债的账面价值？ 答：同一控制下的企业合并，是指参与合并的企业在合并前后均受同一方或相同的多方最终控制，且该控制不是暂时性的。从最终控制方的角度看，其在合并前后实际控制的经济资源并没有发生变化，因此有关交易事项不应视为购买。合并方编制财务报表时，在被合并方是最终控制方以前年度从第三方收购来的情况下，应视同合并后形成的报告主体自最终控制方开始实施控制时起，一直是一体化存续下来的，应以被合并方的资产、负债(包括最终控制方收购被合并方而形成的商誉)在最终控制方财务报表中的账面价值为基础，进行相关会计处理。合并方的财务报表比较数据追溯调整的期间应不早于双方处于最终控制方的控制之下孰晚的时间。 本解释发布前同一控制下的企业合并未按照上述规定处理的，应当进行追溯调整，追溯调整不切实可行的除外。